【裁判字號】    97,消債更,388
【裁判日期】    970808
【裁判案由】    聲請更生程序
【裁判全文】
臺灣高雄地方法院民事裁定           97年度消債更字第388號
聲  請  人  甲○○
即  債務人
送達代收人  乙○○
上列當事人聲請消費者債務清理事件，本院裁定如下：
    主  文
聲請駁回。
聲請費用由聲請人負擔。
    理  由
一、本件債務人主張：伊因有不能清償情事，曾依「中華民國銀
    行公會會員辦理消費金融案件無擔保債務協商機制」（下稱
    無擔保協商）申請債務協商，經協商成立，約定自民國95年
    6 月起，分120 期，利率7.5 ％，每月應繳納為新台幣（下
    同）18,500元，惟聲請人每月收入約有23,000元左右，扣除
    每月必要之交通、膳食、電信費用、勞健保等生活必須費用
    及雙親之扶養費等約計18,991元，實已不足支付如此龐大之
    協商還款金額。復因協商訂約之後，因車禍造成額外的必要
    生活費用支出，一時間無法應付如此龐大的還款金額，迫不
    得已僅得選擇毀諾一途，並非伊惡意毀諾，實係因其客觀上
    確有不可歸責之事由所致。又伊無擔保或無優先權之債務總
    額未逾1,200 萬元，復未經法院裁定開始清算程序或宣告破
    產，爰向本院聲請更生等語。
二、經查：
  (一)按債務人與金融機構協商成立者，不得聲請更生或清算。但
    因不可歸責於己之事由，致履行顯有重大困難者，不在此限
    ；本條例施行前，債務人依金融主管機關協調成立之中華民
    國銀行公會會員，辦理消費金融案件無擔保債務協商機制與
    金融機構成立之協商，準用前項之規定；消費者債務清理條
    例第151 條第5 、6 項定有明文。
  (二)債務人所主張之上開事實，業據提出債權人清冊、財產狀況
    說明書、債務協商協議書暨無擔保債務還款計畫書、戶籍謄
    本、聲請人及其母之95年至96年所得清單及財政部高雄市國
    稅局財產歸屬資料清單、勞健保支出證明、家族系統表等文
    書為證。
  (三)聲請人以其係因車禍以致需花費額外之生活費用，故無法償
    還如此龐大之還債費用等語，聲明其係因不可歸責於己之事
    由以致履行顯有重大困難。惟就聲請人受車禍致傷之事實，
    未據其提出任何證據以資證明，實難認其有據。且據聲請人
    提出之95、96年度之所得清冊，足見其有薪資收入增加（95
    年度所得為195,000 元，而96年度所得增為258,531 元），
    故可見聲請人所得係有增加，實難認無法支付前開還款金額
    ，其主張殊難採信。
三、綜上所述，本件聲請人聲請更生，既無法立證證明其確於與
    金融機關達成前揭協商後，有不可歸責於己之事由致履行顯
    有重大困難，難謂其符合消費者債務清理條例第151 條第5
    項之規定，自不得聲請更生，應駁回其更生之聲請。
四、爰依消費者債務清理條例第8 條、第151 條第5 項、第15條
    ，民事訴訟法第78條，裁定如主文。
中    華    民    國    97    年    8     月    8     日
                  臺灣高雄地方法院鳳山簡易庭
                          法  官  施敏雄
以上正本係照原本作成。
如不服本裁定，應於送達後10日內，向本院提出抗告狀並表明抗
告理由，如於本裁定宣示後送達前提起抗告者，應於裁定送達後
10日內補提抗告理由書（須附繕本）。
中    華    民    國    97    年    8     月    8     日
                          書記官  洪育祺


司法院資訊處製作；財團法人民間司法改革基金會備份。
